臺灣苗栗地方法院民事裁定　　　　　　　100年度訴字第431號
聲　請　人　邱莉芬
上列聲請人聲請選任特別代理人事件，本院裁定如下：
    主  文
選任邱莉芬（民國○○年○○月○○日生，身分證統一編號：Ｚ0000000
00號，住新北市○○區○○路359 號9 樓）為本院100 年度訴字
第431 號侵權行為損害賠償事件原告郭聰聯之特別代理人。
    理  由
一、按無訴訟能力人有為訴訟之必要，而無法定代理人，或法定
    代理人不能行代理權者，其親屬或利害關係人，得聲請受訴
    法院之審判長，選任特別代理人，民事訴訟法第51條第2 項
    定有明文。
二、本件聲請意旨略以：聲請人為本院100 年度訴字第431 號侵
    權行為損害賠償事件原告郭聰聯之非婚生子女。郭聰聯於民
    國100 年8 月1 日清晨突然陷入昏迷，經送苗栗縣財團法人
    為恭紀念醫院無法處理，轉送新北市財團法人恩主公醫院進
    行開顱手術清除血塊，術後轉至加護病房治療。嗣於同年8
    月5 日進行腦室外引流手術，術後轉至加護病房治療，經醫
    院判定昏迷指數為E1VEM2即3-8 分屬重度昏迷狀態，同年8
    月22日則出院轉至新北市私立天慈老人養護中心照護中，其
    現仍為重度昏迷狀態，無法為意思表示，而為無訴訟能力之
    人。原告郭聰聯已離家三十餘年，其配偶及子女均不願聞問
    ，而聲請人為相對人之非婚生子女，長期受相對人撫育並共
    同生活，亦曾擔任本件刑事業務過失傷害案件之告訴代理人
    。茲因本件郭聰聯與徐賴桂妹間侵權行為損害賠償訴訟之需
    要，爰依民事訴訟法第51條第2 項之規定，聲請選任為郭聰
    聯之特別代理人等語。
三、經查，聲請人主張之前揭事實，業據提出財團法人恩主公醫
    院診斷證書、出院病歷摘要、新北市私立天慈老人養護中心
    委託養護定型化契約暨收據、戶籍謄本等件為證，並經本院
    依職權調閱臺灣苗栗地方法院檢察署100 年度偵字第2130號
    、本院100 年度交易字第125 號刑事案件卷宗查核無誤，堪
    信為真實。本院100 年度訴字第431 號侵權行為損害賠償事
    件之原告郭聰聯現為昏迷之人而無訴訟能力，其並未受監護
    之宣告或另有選任特別代理人，而聲請人曾與相對人共同生
    活，且自本件事故發生後，就相對人之就診、住院、送至養
    護中心照護等，皆由聲請人全程處理，聲請人並曾擔任郭聰
    聯刑事案件之告訴代理人。是聲請人對於本件侵權行為事件
    之案情應有相當瞭解，應可善盡保護原告郭聰聯權益之責任
    ，亦無不適或不宜擔任特別代理人之消極原因，爰選任其為
    原告郭聰聯於本院100 年度訴字第431 號侵權行為損害賠償
    事件之特別代理人。
四、依民事訴訟法第51條第2 項，裁定如主文。
中    華    民    國   100    年    12    月    14    日
                  民事庭法  官  楊中琪
以上正本係照原本作成。
如不服本裁定應於送達後10日內向本院提出抗告狀，並繳納抗告
費新臺幣1,000元。
                        書記官  李曉君
中    華    民    國   100    年    12    月    14    日